【裁判字號】    99,家救,74
【裁判日期】    990927
【裁判案由】    訴訟救助
【裁判全文】
臺灣嘉義地方法院民事裁定  99年度家救字第74號
聲  請  人  乙○○
訴訟代理人  張智學律師
相  對  人  甲○○
上列聲請人與相對人間離婚事件，聲請人聲請訴訟救助，本院裁
定如下：
    主      文
准予訴訟救助。
    理      由
一、按當事人無資力支出訴訟費用者，法院應依聲請，以裁定准
    予訴訟救助，民事訴訟法第107條第1項前段定有明文。又除
    有不符法律扶助事實之證明者外，經財團法人法律扶助基金
    會分會准予法律扶助之無資力者，其於訴訟程序中，向法院
    聲請訴訟救助時，應准予訴訟救助，法律扶助法第62條亦定
    有明文。
二、本件聲請意旨略以：兩造於民國90年4 月27日結婚，惟婚後
    相對人所賺薪資幾用於賭博，甚少給付家庭生活費用。相對
    人於95年間因腦中風致身體半邊癱瘓，相對人生病前經常辱
    罵聲請人，並曾毆打聲請人，而相對人中風後，生活無法自
    理，目前安置於養護中心，兩造已無夫妻共同生活之實，婚
    姻僅存形式，兩造間有難以維持婚姻之重大事由存在。又聲
    請人經濟困窘，無資力支出訴訟費用，且聲請人提起本件訴
    訟，亦經財團法人法律扶助基金會嘉義分會審查通過准予提
    供法律扶助，聲請人為此爰依法律扶助法第62條及民事訴訟
    法第107條之規定，聲請准予訴訟救助等語。
三、查聲請人與相對人間離婚事件，未據聲請人繳納裁判費。又
    聲請人主張其經濟困窘，無資力支出訴訟費用，業經財團法
    人法律扶助基金會嘉義分會准予提供法律扶助之事實，業據
    聲請人提出財團法人法律扶助基金會嘉義分會法律扶助申請
    書、切結書、申請人資力審查詢問表、案件概述單、綜合所
    得稅各類所得資料清單及全國財產總歸戶財產查詢清單各 1
    份為證。本院依職權調取聲請人之稅務電子閘門財產所得調
    件明細表審查，聲請人98年度並無薪資收入，名下亦無財產
    ，有稅務電子閘門財產所得調件明細表1 份附卷足稽，則聲
    請人98年度每月平均約為19,800元。再參酌聲請人於其提起
    之離婚訴訟事件，亦提出其薪資轉帳之存摺交易明細，堪認
    聲請人主張其無資力支付訴訟費用屬實。再由聲請人訴請相
    對人離婚所提起訴狀上記載之事實，及其提出相對人診斷證
    明書及身心障礙手冊觀之，尚難認其提出之訴訟顯無勝訴之
    望。綜上所述，聲請人聲請訴訟救助，於法並無不合，應予
    准許。
四、依民事訴訟法第107條前段，裁定如主文。
中    華    民    國    99    年    9     月    27    日
                  家事庭法  官  林中如
以上正本係照原本作成。
如對本裁定抗告須於裁定送達後10日內向本院提出抗告狀，並應
繳納抗告費新臺幣1,000元整。
中    華    民    國    99    年    9     月    27    日
                        書記官  陳慶昀

司法院資訊處製作；財團法人民間司法改革基金會備份。
